# 遇到股东不愿意并表的情况，求各位大神指点~~

提问人：碧海桑田 时间：2020-05-29 12:33:05
某国企，有甲、乙、丙三个股东，股权比例大致为4:4:2，其中甲有占董事会多数，乙公司负责实际经营，两家都不愿意将该公司纳入合并报表。
股东也都是国企。三家股东都按权益法核算，这样可以吗？会有什么风险？

回答人：chenyiwei
综合考虑所有相关信息，对照企业会计准则关于判断控制、共同控制和重大影响的相关规定和指引，合理、谨慎地作出专业判断。确保会计处理符合企业会计准则规定，是对相关企业和会计审计人员的最大保护。